臺灣臺南地方法院刑事判決
111年度交簡上字第98號
上  訴  人  臺灣臺南地方檢察署檢察官
被      告  吳志明



上列上訴人因被告被訴涉犯過失傷害案件，不服本院111年度交
簡字第720號於中華民國111 年3 月21日所為之第一審刑事簡易
判決（聲請簡易判決處刑書案號：111年度調偵字第195號）提起
上訴，本院管轄之第二審合議庭判決如下：
    主  文
上訴駁回。
吳志明緩刑貳年。
    事實及理由
一、本案經本院審理結果，認第一審以被告吳志明所為係犯刑法
    第284 條前段之過失傷害罪，判處拘役40日，如易科罰金，
    以新臺幣（下同）1,000元折算1 日，其認事用法及量刑均
    無違誤或不當之處，應予維持，並引用第一審判決書記載之
    事實、證據及理由（詳如附件）。
二、上訴意旨略以：告訴人鄭秀文具狀請求上訴，並希望在上訴
    審時，法院能再安排調解、促使雙方和解，考量被告、告訴
    人之利益，為此，提起上訴等語。
三、經查：
(一)被告於偵查及本院準備程序、審理時均坦承確有過失傷害告
    訴人之犯行（偵一卷第13頁反面、本院簡上卷第50、106頁
    ），核與證人即告訴人於警詢及偵查中所為之證述相符，並
    有道路交通事故現場圖、道路交通事故調查報告表(一)、(
    二)、道路交通事故照片告訴人之台南市立醫院(委託秀傳醫
    療社團法人經營) 診斷證明書、臺南市車輛行車事故鑑定會
    110 年11月1 日南市交鑑字第1101327630號函檢附南鑑0000
    000 案鑑定意見書等資料在卷可稽，是被告過失傷害告訴人
    之犯行，堪以認定。原審依刑事訴訟法第449條第1、3項、
    第454條第2項，刑法第284條前段、第62條前段、第41條第1
    項前段，刑法施行法第1條之1等規定，予以論罪科刑，其認
    事用法並無違誤。
(二)又按量刑之輕重，係事實審法院得依職權自由裁量之事項，
    茍已斟酌刑法第57條各款所列情狀而未逾越法定刑度，則不
    得遽指為違法；又在同一犯罪事實與情節，如別無其他加重
    或減輕之原因，下級法院量定之刑，亦無過重或失輕之不當
    情形，則上級法院對於下級法院之職權行使，原則上應予尊
    重（最高法院72年台上字第6696號判例、85年度台上字第24
    46號裁判要旨參照）。原審審酌被告駕駛自用大貨車未遵守
    裝載貨物超出車廂懸掛危險標識之相關規定，致告訴人因未
    保持安全距離由後追撞而受有左肝撕裂傷、右側第三至第六
    肋骨骨折、右側肺臟鈍挫傷等傷害，實有不當，另審酌本件
    經鑑定被告為肇事次因、告訴人為肇事主因，此有鑑定意見
    書在卷可憑，復因告訴人無法提出全數單據，雙方未能達成
    和解，亦有調解案件進行單附卷足參，暨被告學歷、經濟狀
    況等一切情狀，量處拘役40日，如易科罰金，以1,000元折
    算1 日，量刑亦屬妥適。檢察官上訴意旨雖以被告尚未與告
    訴人和解，依告訴人之請求，希望法院再安排調解為由提起
    上訴，惟被告於本院第一審判決後，業已與告訴人達成和解
    ，並已支付約定之賠償金等情，有本院111年度南司交簡上
    附民移調字第4號調解筆錄、匯款證明、本院公務電話紀錄
    表等在卷可稽（本院卷第75頁、第82至85頁、第109頁），
    是檢察官上訴意旨，為無理由，應予駁回。
四、末查被告前未曾受有期徒刑以上刑之宣告，有臺灣高等法院
    被告前案紀錄表1 份在卷可憑，其經此教訓後，應知所警惕
    ，信無再犯之虞，本院因認所宣告之刑以暫不執行為適當，
    併諭知緩刑二年，以勵自新。
五、據上論斷，應依刑事訴訟法第455 條之1 第1 項、第3 項、
    第373 條、第368 條，刑法第74條第1 項第1 款，判決如主
    文。
本案經檢察官吳惠娟到庭執行職務。
中　　華　　民　　國　　111 　年　　9 　　月　　29　　日
                    刑事第一庭  審判長法  官  劉怡孜
                                      法  官  潘明彥
                                      法  官  陳淑勤
本判決不得上訴。
以上為正本，係照原本作成，證明與原本無異。
中　　華　　民　　國　　111 　年　　9 　　月　　29　　日
                                      書記官  盧昱蓁
【附件】　　　　　　　　　　　　　　　　　　　
臺灣臺南地方法院刑事簡易判決
111年度交簡字第720號
聲　請　人　臺灣臺南地方檢察署檢察官
被　　　告　吳志明　男　民國00年00月00日生
　　　　　　　　　　身分證統一編號：Z000000000號
　　　　　　　　　　住○○市○○區○○路0段000號之30
　　　　　　　　　　居臺南市○○區○○○街000號3樓之10
上列被告因過失傷害案件，經檢察官聲請以簡易判決處刑（111
年度調偵字第195號），本院判決如下：
        主  文
吳志明犯過失傷害罪，處拘役肆拾日，如易科罰金，以新臺幣壹
仟元折算壹日。
        事實及理由
一、本件犯罪事實及證據均引用臺灣臺南地方檢察署檢察官聲請
    簡易判決處刑書（如附件）之記載。
二、被告吳志明係犯刑法第284條前段之過失傷害罪。被告於本
    件車禍事故後，於偵查犯罪機關知悉犯人前，向處理之員警
    承認其為肇事者，有臺南市政府警察局第六分局交通處理小
    組道路交通事故肇事人自首情形紀錄表在卷可憑（警卷第29
    頁），符合自首要件，爰依刑法第62條前段規定減輕其刑。
    爰被告駕駛自用大貨車未遵守裝載貨物超出車廂懸掛危險標
    識之相關規定，致告訴人鄭秀文因未保持安全距離由後追撞
    而受有左肝撕裂傷、右側第三至第六肋骨骨折、右側肺臟鈍
    挫傷等傷害，實有不當，另審酌本件經鑑定被告為肇事次因
    、告訴人為肇事主因，此有鑑定意見書在卷可憑（偵卷第10
    頁），復因告訴人無法提出全數單據，雙方未能達成和解，
    亦有調解案件進行單附卷足參（本院卷第33頁），暨被告學
    歷、經濟狀況等一切情狀，量處如主文所示之刑，並諭知如
    易科罰金之折算標準，以示懲儆。
三、依刑事訴訟法第449條第1、3項、第454條第2項，刑法第284
    條前段、第62條前段、第41條第1項前段，刑法施行法第1條
    之1，逕以簡易判決處刑如主文。
四、如不服本件判決，得自收受送達後20日內，向本院提出上訴
    狀（附繕本），上訴於本院管轄之第二審地方法院合議庭。
本案經檢察官董詠勝聲請簡易判決處刑。

中　　華　　民　　國　　111 　年　　3 　　月　　21　　日
                  刑事第五庭    法　官  蔡奇秀
以上正本證明與原本無異。
                                書記官　黃郁淇
中　　華　　民　　國　　111 　年　　3 　　月　　21　　日
附件：
臺灣臺南地方檢察署檢察官聲請簡易判決處刑書
                                    111年度調偵字第195號
　　被　　　告　吳志明　男　45歲（民國00年00月00日生）
　　　　　　　　　　　　住○○市○○區○○路0段000○00號
　　　　　　　　　　　　　
　　　　　　　　　　　　居臺南市○○區○○○街000號3樓之
　　　　　　　　　　　　　10
　　　　　　　　　　　　國民身分證統一編號：Z000000000號
上列被告因過失傷害案件，業經偵查終結，認為宜以簡易判決處
刑，茲將犯罪事實及證據並所犯法條分敘如下：
        犯罪事實
一、吳志明於民國110年3月19日15時10分許，駕駛車牌號碼000-
    00號自用大貨車，在臺南市南區同興路131巷口停等紅燈時
    ，因裝載貨物超出車廂，亦未加以適當之防護措施，適有鄭
    秀文駕駛車牌號碼000-0000號自小貨車由同向後方駛至，因
    疏未注意車前狀況因而由後追撞吳志明之大貨車，鄭秀文並
    受有左肝撕裂傷、右側第三至第六肋骨骨折、右側肺臟鈍挫
    傷等傷害。
二、案經鄭秀文訴由臺南市政府警察局第六分局移送偵辦。
        證據並所犯法條
一、上開犯罪事實，業據被告吳志明坦承不諱，核與告訴人鄭秀
    文指訴情節大致相符，復有道路交通事故現場圖、道路交通
    事故調查報告表（一）（二）、道路交通事故照片、台南市
    立醫院診斷證明書、臺南市車輛行車事故鑑定會110年11月1
    日南市交鑑字第1101327630號函暨鑑定意見書在卷可稽，是
    被告犯嫌堪以認定。
二、核被告所為，係犯刑法第284條前段過失傷害罪嫌。
三、依刑事訴訟法第451條第1項聲請逕以簡易判決處刑。
　　此　　致
臺灣臺南地方法院
中　　華　　民　　國　 111　　年　　1 　　月　　27　　日
　　　　　　　　　　　　　　　檢察官   董 詠 勝
本件證明與原本無異　　　　　　　　　　　　　　　　　　　
中　　華　　民　　國　 111　　年　　2 　　月　　8 　　日
                              書記官   何 佩 樺
附錄本案所犯法條全文
中華民國刑法第284條
因過失傷害人者，處 1 年以下有期徒刑、拘役或 10 萬元以下
罰金；致重傷者，處 3 年以下有期徒刑、拘役或 30 萬元以下
罰金。
附記事項：
本件係依刑事訴訟法簡易程序辦理，法院簡易庭得不傳喚被告、
輔佐人、告訴人、告發人等出庭即以簡易判決處刑；被告、被害
人、告訴人等對告訴乃論案件如已達成民事和解而要撤回告訴或
對非告訴乃論案件認有受傳喚到庭陳述意見之必要時，請即另以
書狀向簡易法庭陳述或請求傳訊。